臺灣高等法院臺中分院刑事判決　　　95年度選上訴字第2869號
上　訴　人　臺灣彰化地方法院檢察署檢察官
被　　　告　己○○
被　　　告　子○○
被　　　告　癸○○
被　　　告　丁○○
被　　　告　庚○○
被　　　告　乙○○
被　　　告　戊○○
被　　　告　甲○○
上八人共同
選任辯護人　李淵源律師
上列上訴人因違反公職人員選舉罷免法等案件，不服臺灣彰化地
方法院95年度選訴字第45號中華民國九十五年八月二十三日第一
審判決（起訴案號：臺灣彰化地方法院檢察署94年度選偵字第88
、155號及95年度選偵字第12號），提起上訴，本院判決如下：
      主  文
原判決關於被告己○○、子○○、庚○○、戊○○全部及被告乙○○投票行賄暨定執行刑部分均撤銷。
己○○共同連續對於有投票權之人，交付賄賂，而約其投票權為
一定之行使，處有期徒刑壹年貳月，褫奪公權貳年，新台幣壹萬
玖仟壹佰元沒收。
子○○共同連續對於有投票權之人，交付賄賂，而約其投票權為
一定之行使，處有期徒刑壹年貳月，褫奪公權貳年，新台幣壹萬
玖仟壹佰元沒收。
庚○○共同連續對於有投票權之人，交付賄賂，而約其投票權為
一定之行使，處有期徒刑柒月，褫奪公權貳年；又有投票權之人
，收受賄賂，而許以其投票權為一定之行使，處有期徒刑陸月，
，褫奪公權壹年，新台幣肆仟伍佰元沒收；又連續意圖為自已不
法之所有，以詐術使人將第三人之物交付，處有期徒刑月。應
執行有期徒刑壹年壹月，褫奪公權貳年，新台幣肆仟伍佰元沒收
。
戊○○共同連續對於有投票權之人，交付賄賂，而約其投票權為
一定之行使，處有期徒刑柒月，褫奪公權貳年；又有投票權之人
，收受賄賂，而許以其投票權為一定之行使，處有期徒刑陸月，
褫奪公權壹年，新台幣貳仟伍佰元沒收之。應執行有期徒刑拾壹
月，褫奪公權貳年。新台幣貳仟伍佰元沒收之。
乙○○共同對於有投票權之人，行求賄賂，而約其投票權為一定
之行使，處有期徒刑柒月，褫奪公權貳年；新台幣貳仟伍佰元沒
收。
其餘部分上訴駁回。
乙○○上訴駁回部分即有投票權之人，收受賄賂，而許以其投票
權為一定之行使，所處有期徒刑陸月，褫奪公權壹年，新台幣貳
仟伍佰元沒收與撤銷改判部分即共同對於有投票權之人，行求賄
賂，而約其投票權為一定之行使，所處有期徒刑柒月，褫奪公權
貳年；新台幣貳仟伍佰元沒收。應執行有期徒刑拾壹月，緩刑肆
年，緩刑期間付保護管束。褫奪公權貳年。新台幣伍仟元沒收。
      事  實
一、己○○係彰化縣花壇鄉金墩村之村長，而子○○則係花壇鄉
　  公所工友，渠二人為圖獲鄉長曾文勳賞識，俾工作順利，仍
    圖使曾文勳能順利連任民國 (下同)94 年彰化縣花壇鄉鄉長
    選舉，竟分別與同具投票行賄犯意之庚○○、丁○○、癸○○、甲○○、乙○○、戊○○、吳協興（業於95年2月2日死
    亡，另為不起訴處分）等人各基於投票行賄之犯意聯絡 (除
    癸○○、丁○○外均基於概括犯意聯絡)，以如下方式對金
    墩村有投票權之人行求或交付賄賂，而約定於94年12月3日
    花壇鄉長選舉投票時，行使投票權予候選人曾文勳：
（一）子○○於94年11月11日、12日間某日20時許，前往己○○
　　　位於彰化縣花壇鄉○○村○○街180 號之住處，交付現金
　　　新台幣（下同）30萬元及金墩村選舉人名冊予有犯意聯絡
　　　之己○○，並委託己○○對選舉人名冊上有選舉權之金墩
　　　村村民，以每票500 元之代價，交付予上開有投票權之人
　　　，約定於94年12月3日花壇鄉鄉長選舉時，投票予現任花
      壇鄉長曾文勳。嗣子○○於獲悉先前所交付之30萬元買票
      賄款已用盡後，續於94年11月19日間某日17時許，再度前
      往己○○上址住處，委託不知情之洪李好（即己○○之妻
      ，另為不起訴處分）轉交現金10萬元予己○○，作為己○○向金墩村村民買票之賄款。己○○取得上開買票之賄款
      後，連續於如附表編號1至28 所示之時間，自行前往如附
      表編號1至28所示地點，向有投票權之如附表編號1至28所
      示之洪政杉、徐瓊瑤等28人（其中蕭進添獲為不起訴處分
      ，另除洪政杉外，餘均另獲緩起訴處分 ），以每票500元
      之金額，交付如附表編號1至28 所示之金額，並約定於94
      年12月3 日選舉投票時，支持曾文勳，而為投票權一定之
      行使。如附表編號1至27 所示之洪政杉等27人亦明知己○○所交付之款項係賄選之對價，竟仍予以收受。惟附表編
      號28所示之蕭進添則拒絕收受該賄賂，並當場向己○○表
      示於本次選舉結束後，將退還該筆賄款。
（二）子○○、己○○承前犯意，於94年11月中旬某日，邀請辛○○（另獲緩起訴處分）前往子○○位於花壇鄉○○村○○街162巷16號之住處，由己○○將現金數萬元賄款及金
　　　墩村13鄰選舉名冊交給辛○○，委由辛○○以每票500元
　　　之代價，在金墩村13鄰進行買票。續於94年11月中旬某日
　　　，在壬○○（另為緩起訴處分）位於花壇鄉○○街50號之
　　　住處，由己○○將現金數萬餘元賄款及金墩村14鄰選舉名
　　　冊交給壬○○，委由壬○○以每票500元之代價，在金墩
　　　村14鄰進行買票。然辛○○、壬○○於收受上開賄款及名
　　　冊後，覺得不妥，遂於94年11月中旬某日，分別在庚○○
　　  位於花壇鄉○○街53號、壬○○上址之住處，欲將上開賄
　　　款及名冊轉由庚○○在金墩村13、14鄰進行買票。詎庚○○因家中經濟困難，竟基於意圖為自己不法所有之概括犯
      意，於上開時、地，連續向辛○○、壬○○佯稱可代為向
      金墩村13、14鄰村民買票，致辛○○、壬○○陷於錯誤，
      而分別交付2萬多元、7萬餘元及上開名冊予庚○○。庚○○於收受上開賄款及名冊後，因渠亦住在金墩村13鄰，家
      中共有9位有投票權人，遂基於收受賄賂之犯意，先於94
      年11月中旬某日，以每票500元之金額，自行從上揭賄款
      扣下4,500元作為賄選之對價，而約定為投票權一定之行
      使。復於如附表編號29、30所示之時間，自行前往如附表
      編號29、30所示地點，向有投票權之施樹根、葉慶章（另
      獲緩起訴處分），以每票500元之金額，連續交付如附表
      編號29、30所示之金額（共計5,000元），並約定於94年
      12月3日選舉投票時，支持曾文勳，而為投票權一定之行
      使。施樹根、葉慶章亦明知庚○○所交付之款項係賄選之
      對價，竟仍予以收受。庚○○所收受之上開賄款，除自行
      扣下之4,500元、發給施樹根、葉慶章收受之5,000元賄款
      及退還給己○○之1萬7,000元餘款外，剩餘約7萬元則作
      為家用，計詐得約7萬元。
（三）己○○於94年11月中旬某日，前往吳協興位於花壇鄉○○
　　　村○○街175巷8號之住處，以每票新台幣500元之金額，
　　　交付1,500元予吳協興，並約定於94年12月3日選舉投票時
　　　，支持曾文勳，而為投票權一定之行使。而吳協興亦明知
　　　己○○所交付之款項係賄選之對價，竟仍予以收受。復因
　　　己○○拜訪吳協興之鄰居吳素鐘、吳李春（另獲緩起訴處
　　　分）未果，遂於上揭時、地，將買票賄款3,000元交給有
　　　犯意聯絡之吳協興，委由吳協興以每票500元之代價，向
　　　吳素鐘、吳李春進行買票。吳協興旋於如附表編號31、32
  　  所示之時間，自行前往如附表編號31、32所示地點，向有
　　　投票權之吳素鐘、吳李春，以每票500元之金額，連續交
      付如附表編號31、32所示之金額，並約定於94年12月3日
　　  選舉投票時，支持曾文勳，而為投票權一定之行使。吳素
      鐘、吳李春亦明知吳協興所交付之款項係賄選之對價，竟
      仍予以收受。
（四）己○○於94年11月中旬某日，前往甲○○位於花壇鄉○○
　　　村○○街166號之住處，以每票新台幣500元之金額，交付
　　　2,000元予甲○○，並約定於94年12月3日選舉投票時，支
　　　持曾文勳，而為投票權一定之行使。而甲○○亦明知己○○所交付之款項係賄選之對價，竟仍予以收受。復因己○○拜訪甲○○之鄰居黃文東、李文章（另獲緩起訴處分）
　　　未果，遂於上揭時、地，將買票賄款5，000元交給有犯意
　　　聯絡之甲○○，委由甲○○以每票500元之代價，向黃文
　　　東、李文章進行買票。甲○○旋於如附表編號33、34 所
　　　示之時間，自行前往如附表編號33、34所示地點，向有投
　　　票權之黃文東、李文章，以每票500元之金額，連續交付
　　　如附表編號33、34所示之金額，並約定於94年12月3日選
　　　舉投票時，支持曾文勳，而為投票權一定之行使。黃文東
　　　、李文章亦明知甲○○所交付之款項係賄選之對價，竟仍
　　　予以收受。
（五）己○○於94年11月中旬某日，前往戊○○位於花壇鄉○○
　　　村○○街190號之住處，以每票新台幣500元之金額，交付
　　　2,500元予戊○○，並約定於94年12月3日選舉投票時，支
　　　持曾文勳，而為投票權一定之行使。而戊○○亦明知己○○所交付之款項係賄選之對價，竟仍予以收受。己○○復
　　　於上揭時、地，將買票賄款5萬餘元交給有犯意聯絡之戊○○，委由戊○○以每票500元之代價，向有選舉權之金
　　　墩村16鄰村民進行買票。戊○○旋於94年11月下旬，自行
　　　前往有選舉權之不詳金墩村村民住處，以每票500元之金
　　　額，連續交付該買票賄款予上開有投票權之不詳村民，並
　　　約定於94年12月3日選舉投票時，支持曾文勳，而為投票
　　　權一定之行使。而上開不詳村民亦明知己○○所交付之款
　　　項係賄選之對價，竟仍予以收受。
（六）己○○於94年11月中旬某日，前往乙○○位於花壇鄉○○
　　　村○○街69巷22號之住處外面，以每票新台幣500元之金
　　　額，交付2,500元予乙○○，並約定於94年12月3日選舉投
　　  票時，支持曾文勳，而為投票權一定之行使。而乙○○亦
　　  明知己○○所交付之款項係賄選之對價，竟仍予以收受。
　　  己○○復於94年11月中旬某日，分別在花壇鄉金墩村之城
　　　隍廟附近、花壇鄉○○村○○街140號之中藥房內，將買
　　　票賄款現金1,000元、1,500元交給有犯意聯絡之乙○○，
　　　委由乙○○以每票500元之代價，向有選舉權之金墩村村
　　　民陳南山、柯雀、陳碧枝進行買票。乙○○遂於94年11月
　　　下旬某日，在花壇鄉金墩村之城隍廟附近，以現金1,000
　　　元之賄賂行求陳南山，而約其為投票權之一定行使，然遭
　　　陳南山所拒。至柯雀、陳碧枝部分，乙○○則尚未著手行
      求。
（七）己○○於94年11月中旬某日，前往癸○○位於花壇鄉○○
　　　村○○街3號之住處，將買票賄款4,500元交給有犯意聯絡
　　　之癸○○，委由癸○○以每票500元之代價，向許燕聰、
　　　張燕珠（另獲緩起訴處分）進行買票。癸○○旋於如附表
　　　編號35、36所示之時間，自行前往如附表編號35、36所示
　　　地點，向有投票權之許燕聰、張燕珠，以每票500元之金
　　　額，連續交付如附表編號35、36所示之金額，並約定於94
　　　年12月3日選舉投票時，支持曾文勳，而為投票權一定之
　　　行使。許燕聰、張燕珠亦明知癸○○所交付之款項係賄選
　　　之對價，竟仍予以收受。
（八）己○○於94年11月中旬某日，前往丁○○位於花壇鄉○○
　　　村○○街113巷7號之住處，以每票500元之金額，交付2,5
　　　00元予有投票權之丁○○，並約定於94年12月3日選舉投
　　　票時，支持曾文勳，而為投票權一定之行使。而丁○○亦
　　　明知己○○所交付之款項係賄選之對價，竟仍予以收受。
　　　己○○復於上揭時、地，將買票賄款4,000元交給有犯意
　　　聯絡之丁○○，委由丁○○以每票500元之代價，向洪賴
　　　呈（另獲職權不起訴處分）進行買票。丁○○旋於94年
　　　11月中旬某日，前往洪賴呈位於花壇鄉○○村○○街113
　　　巷5號之住處，以每票500元之金額，交付4,000元予有投
　　　票權之洪賴呈，並約定於94年12月3日選舉投票時，支持
　　　曾文勳，而為投票權一定之行使。洪賴呈亦明知丁○○所
　　　交付之款項係賄選之對價，竟仍予以收受。
二、嗣於94年12月2日下午2時20分許，經台灣彰化地方法院檢察
    署檢察官指揮彰化縣警察局彰化分局、法務部調查局彰化縣
    調查站循線查獲，並經己○○同意搜索下，搜索己○○上址
    住處，扣得擬供買票之賄款1萬6,600元、金墩村選舉名冊14
    冊等物及徐瓊瑤、鄭煉煌、許燕聰、李文章、蕭進添分別自
    願交出1,00 0元、500元、500元、2,000元、1,500元之買票
    賄款，始悉上情。
三、案經彰化縣警察局彰化分局、法務部調查局彰化縣調查站報
    告臺灣彰化地方法院檢察署檢察官偵查起訴。
      理   由
一、上開犯罪事實業據被告己○○、子○○、庚○○、丁○○、
    癸○○、甲○○、乙○○、戊○○於偵查、原審及本院審理
    中坦承不諱，核其等所供相符，亦與證人徐瓊瑤、鄭煉煌、
    李丁成、李漢聰、戴金龍、吳瑤、吳錦良、吳鐵山、李木發
    、李燦銘、周文科、洪火生、洪爾堅、許進生、許麗雪、陳
    秀娥、游新、蔡萬財、賴北村、童吳快、楊張淑娟、吳維鏘
    、李世忠、李秋森、李新分、童錫勳、蕭進添、葉慶章、施
    樹根、吳素鐘、吳李春、黃文東、李文章、張燕珠、許燕聰
    、洪賴呈、辛○○、壬○○分別於警訊及偵查中證述之情節
    相合 (證人徐瓊瑤等人偵查中之結證並無顯有不可信之情況
    ，自有證據能力，另被告及選任辯護人、檢察官對證人徐瓊
    瑤等警訊中之證述，於本院審理時並無異議，本院審酌警訊
    筆錄並無強暴脅迫非法取供之情形，顯均係出於渠等自由意
    識所述，無何不當，亦有證據能力，均得採酌 )，並有自己○○住處查獲之擬供買票之賄款16600元、金墩村選舉名冊
    14冊及徐瓊瑤、鄭煉煌、許燕聰、李文章、蕭進添分別自願
    交出之買票賄款1,00 0元、500元、500元、2,000元、1,500
    元扣案可資。足認被告己○○等八人自白與事實相符，堪予
    採信。本件罪證明確，被告己○○、子○○、庚○○、丁○○、癸○○、甲○○、乙○○、戊○○等人之犯行，應堪認
    定。
二、按公職人員選舉罷免法第九十條之一第一項係刑法第一百四
    十四條之特別規定，自應適用公職人員選舉罷免法應斷，又
    被告己○○、子○○、庚○○、丁○○、癸○○、甲○○、
    乙○○、戊○○行為後，公職人員選舉罷免法第90條之1已
    於94年11月30日修正公布，修正後之該法第90條之1第1項規
    定：「對於有投票權之人，行求、期約或交付賄賂或其他不
    正利益，而約其不行使投票權或為一定之行使者，處3年以
    上10年以下有期徒刑，得併科1,000,000元以上10,000,00 0
    元以下之罰金」，與修正前之行為時法規定法定刑為「5年
    以下有期徒刑，得併科400,000元以上4,000,000元以下之罰
    金」相較，自以行為時之舊法對被告己○○、子○○、庚○○、丁○○、癸○○、甲○○、乙○○、戊○○有利，依刑
    法第2條第1項前段規定，自應適用修正前之舊法科處。核被
    告己○○、子○○、癸○○所為，均係犯修正前公職人員選
    舉罷免法第90條之1第1項之對於有投票權人交付賄賂罪。被
    告丁○○、甲○○、乙○○、戊○○所為，係犯修正前公職
    人員選舉罷免法第90條之1第1項及刑法第143條第1項投票受
    賄罪。被告庚○○所為，則係犯修正前公職人員選舉罷免法
    第90條之1第1項、刑法第143條第1項、第339條第1項之詐欺
    取財罪 (按九十四年二月二日修正公布，九十五年七月一日
    施行之刑法第三十三條第五款規定罰金新台幣一千元以上，
    以百元計算之，比較修正前後之規定，修正前之規有利於被
    告，依刑法第二條第一項規定，應適用修正前之規定)。被
    告己○○、子○○與庚○○、丁○○、癸○○、甲○○、乙○○、戊○○、吳協興間，就上開對於有投票權人交付賄賂
    之犯行，有犯意聯絡及行為分擔，為共同正犯 (按九十四年
    二月二日修正公布，九十五年七月一日施行之刑法第二十八
    條將共同正犯修正為共同實行，比較修正前後之規定，修正
    後之規定於被告並無較有利之情形，依刑法第二條第一項規
    定，應適用修正前之規定)。被告己○○、子○○、庚○○
    、癸○○、甲○○、戊○○先後多次對於有投票權人交付賄
    賂之犯行及被告庚○○先後向辛○○、壬○○詐欺取財之犯
    行，均時間緊接，犯構成要件相同之罪，顯均係基於概括犯
    意反覆為之，咸為連續犯，依修正前刑法第五十六條之規定
    各論以投票行賄及詐欺取財一罪，並均加重其刑 (按九十四
    年二月二日修正公布，九十五年七月一日施行之刑法第五十
    六條雖廢除連續犯之規定，然比較修正前後之規定，修正前
    之規定有利於被告，依刑法第二條第一項規定，應適用修正
    前之規定)。又被告己○○、子○○、庚○○、丁○○、癸○○、甲○○、乙○○、戊○○均於偵查中自白前開交付賄
    款買票犯行之事實，應依公職人員選舉罷免法第90條之1第5
    項前段規定減輕其刑。又被告丁○○、甲○○、乙○○、戊○○所犯上開對於有投票權之人交付賄賂及投票受賄二罪間
    ，被告庚○○所犯上開詐欺取財、對於有投票權之人交付賄
    賂及投票受賄三罪間均犯意各別 (公訴人認庚○○所犯對有
    投票權人交付賄賂及詐欺取財係想像競合犯，尚有未洽)，
    犯構成要件不同之罪，應分論併罰，原審認被告丁○○、癸○○、甲○○等人罪證明確及被告乙○○投票受賄部分犯行
    明確，依法分別就被告丁○○投票行賄罪量處有期徒刑拾月
    ，褫奪公權貳年，投票收賄罪，量處有期徒刑陸月，褫奪公
    權壹年，新台幣貳仟伍佰元沒收，定應執行有期徒刑壹年肆
    月，褫奪公權貳年，並宣告緩刑肆年，緩刑期間付保護管束
    ，新台幣貳仟伍佰元沒收；就被告癸○○量處有期徒刑拾月
    ，褫奪公權貳年，並宣告緩刑年，緩刑期間付保護管束；
    就被告甲○○投票行賄量處有期徒刑拾月，褫奪公權貳年，
    投票收賄量處有期徒刑陸月，褫奪公權壹年，新台幣貳仟元
    沒收，定應執行有期徒刑壹年肆月，褫奪公權貳年，並宣告
    緩刑肆年，緩刑期間付保護管束，新台幣貳仟元沒收，就被
    告乙○○投票收賄部分科處有期徒刑陸月，褫奪公權壹年，
    新台幣貳仟伍佰元沒收，核其此部分認事、用法、量刑均無
    當不當，檢察官以原審此部分諭知緩刑不當為由上訴，本院
    認被告丁○○、癸○○、甲○○等參與行賄之對象甚少 (被
    告乙○○部分見下述)，檢察官此部分上訴並無理由，應予
    駁回。原審就被告乙○○投票行賄及庚○○、己○○、子○○、戊○○等人部分論科固非無據，然原審未審酌本件係
    被告子○○、己○○為圖獲曾文勳賞識而萌犯意，行賄對象
    甚多，另被告戊○○受託行賄之金額達五萬多元，卻不將投
    票收賄對象供出，被告庚○○併犯詐欺取財罪，原審對渠等
    宣告緩刑尚有未洽，被告乙○○僅持有二千五元投票行賄
    款，其以其中一千元向陳南出行求時遭拒，尚未向柯雀、陳
    碧枝行求，原審竟論以共同連續對於有投票權之人行求期約
    賄賂，另對投票行賄用之二千五百元未宣告沒收，亦有未洽
    ，原審於被告子○○、己○○科刑部分併諭知新台幣二萬
    二千一百元亦同有未洽，檢察官以原審就庚○○、己○○、
    子○○、戊○○等宣告緩刑不當為由上訴有理由，認原審就
    乙○○部分宣告緩刑不當為由上訴雖無理由，然原審此部分
    判決既有如上未當之處，應由本院將原審此部分判決撤銷改
    判 (乙○○部分含定執行刑)。爰審酌選舉乃民主政治最重
    要之表徵，攸關一國政治良窳甚鉅，而賄選為破壞民主機制
    之正常運作及選舉公平性之主要根源，被告己○○、子○○
    、庚○○、戊○○、乙○○等皆不知守法維護乾淨之選舉，
    輕忽法紀，為上開犯行，及渠等犯罪情節之輕重，所生之損
    害暨犯罪後坦承犯行之態度等一切情狀，分別量處如主文第
    二至五項所示之刑，就被告乙○○ (就上訴駁回及撤銷改判
    部分)、戊○○、庚○○部分並依修正前刑法第五十一條第
    五款之規定定其應執行刑 (按九十四年二月二日修正公布，
    九十五年七月一日施行之刑法第五十五條第五款規定：宣告
    多數有期徒刑者，．．．但不得逾三十年，比較修正前後之
    規定，修正前之規定有利於被告，依刑法第二條第一項規定
    ，應適用修正前之規定，至刑法第五十一條第八款褫奪公權
    之定執行刑，修正前後之規定並無變更，自應併適用修正前
    之規定)。被告等所犯之罪，既經宣告有期徒刑之刑，均應
    依公職人員選舉罷免法第九十八條第三項項之規定，併予宣
    告主文所示之褫奪公權 (從刑依主刑適用之法律，此部分應
    適用修正前刑法第三十七條第二項之規定)。查被告乙○○
    前未曾受有期徒刑以上刑之宣告，有臺灣高等法院被告前案
    紀錄表一份附卷可按，因一時失慮，致罹刑章，又於偵訊中
    及法院審理時均坦承犯行，並表示悔悟，經此偵審程序教訓
    ，當知所警惕而無再犯之虞，本院認其所宣告之刑，以暫不
    執行為適當，爰併諭知緩刑肆年，以勵自新，為確使被告能
    建立正確之法律觀念，確實記取本件犯行所生之教訓，並提
    供其必要之協助、輔導及督促，併宣告於緩刑期內交付保護
    管束，俾由地方法院檢察署之觀護人予以適當之督促，以發
    揮附條件緩刑制度之立意及避免短期自由刑執行衍生之不當
    效果。
三、依（修正前）公職人員選舉罷免法第九十條之一第三項固規
    定預備或用以行求、期約或交付之賄賂，不問屬於犯人與否
    ，沒收之。但如其賄賂已交付給有投票權之人收受，因該受
    賄者係犯刑法第一百四十三條之投票受賄罪，其所收受之賄
    賂則應依同法條第二項之規定沒收之，如全部或一部不能沒
    收時，追徵其價額。故犯投票交付賄賂罪者，其已交付之賄
    賂，應依刑法第一百四十三條第二項之規定，於其對向犯所
    犯投票受賄罪之從刑宣告沒收或追徵，不得依（修正前）公
    職人員選舉罷免法第九十條之一第三項規定諭知沒收（最高
    法院94年度臺上字第4759號判決要旨參照）。是本案扣案擬
    供投票行賄之一萬六千六百元及乙○○處擬供行投票行賄之
    賄款二千五百元，應依修正前公職人員選舉罷免法第九十條
    之一第三項規定，宣告沒收；而被告丁○○、乙○○、戊○○於前揭事實欄所收受之賄款，應依刑法第一百四十三條第
    二項之規定宣告沒收。其餘扣案之選舉名冊與本件犯行並無
    直接關係，另鄭煉煌、許燕聰、李文章、蕭進添分別自願交
    出之賄款1,000元、500元、500元、2,000元、1,500元，應
    於該案部分處理之，爰均不予宣告沒收。
四、據上論斷，應依刑事訴訟法第三百六十九條第一項前段、第
    三百六十八條、第三百六十四條、第二百九十九條第一項前
    段、修正前公職人員選舉罷免法第九十條之一第一項、第三
    項、第五項、第九十八條第三項、刑法第十一條前段、第二
    條第一項、第一百四十三條第一項、第二項前段、第三百三
    十九條第一項、第二十八條 (修正前)、第五十六條 (修正
    前) 、第三十七條第二項 (修正前)、第五十一條第五款、
    第八款 (修正前)、第七十四條第一項第一款、第九十三條
    第一項、刑法施行法第一之一條第一項、第二項，判決如主
    文。
    本案經檢察官丙○○到庭執行職務。
中　　華　　民　　國　　96　　年　　3　　月　  　8　　日
            刑事第九庭    審判長法　官　陳　筱　珮
                                法　官  余　仕　明
                                法　官  康　應　龍
上列正本證明與原本無異。
如不服本判決應於收受送達後十日內向本院提出上訴書狀，其未
述上訴之理由者並得於提起上訴後十日內向本院補提理由書 (
均須按他造當事人之人數附繕本)。
                                書記官  姚　錫　鈞
中　　華　　民　　國　　96　　年　　3 　　月　　9 　　日
附表：
┌──┬────┬───────┬──────────┬────┬───┐
│編號│姓  名  │行賄時間      │行賄地點            │行賄金額│票數  │
│    │        │              │                    │(新臺幣)│      │
├──┼────┼───────┼──────────┼────┼───┤
│  1 │徐瓊瑤  │94年11月中旬某│彰化縣花壇鄉金墩村金│1,000元 │2票   │
│    │        │日20時許      │金墩街33號          │        │      │
├──┼────┼───────┼──────────┼────┼───┤
│  2 │鄭煉煌  │94年11月中旬某│彰化縣花壇鄉金墩村金│1,000元 │2票   │
│    │        │日上午8時許   │福街210號           │        │      │
├──┼────┼───────┼──────────┼────┼───┤
│  3 │李丁成  │94年11月中旬某│彰化縣花壇鄉金墩村金│2,500元 │5票   │
│    │        │日            │金福街595號         │        │      │
├──┼────┼───────┼──────────┼────┼───┤
│  4 │李漢聰  │94年11月中旬某│彰化縣花壇鄉○○街  │1,500元 │3票   │
│    │        │日            │122巷7號            │        │      │
├──┼────┼───────┼──────────┼────┼───┤
│  5 │戴金龍  │94年11月中旬某│彰化縣花壇鄉金墩村金│2,000元 │4票   │
│    │        │日            │金墩街37號          │        │      │
├──┼────┼───────┼──────────┼────┼───┤
│  6 │吳  瑤  │94年11月中旬某│彰化縣花壇鄉○○街  │3,000元 │6票   │
│    │        │日            │300號               │        │      │
├──┼────┼───────┼──────────┼────┼───┤
│  7 │吳錦良  │94年11月中旬某│彰化縣花壇鄉○○街  │2,500元 │5票   │
│    │        │日            │281號               │        │      │
├──┼────┼───────┼──────────┼────┼───┤
│  8 │吳鐵山  │94年11月中旬某│彰化縣花壇鄉○○街  │1,000元 │2票   │
│    │        │日            │163號               │        │      │
├──┼────┼───────┼──────────┼────┼───┤
│  9 │李木發  │94年11月中旬某│彰化縣花壇鄉○○街  │1,500元 │3票   │
│    │        │日            │23號                │        │      │
├──┼────┼───────┼──────────┼────┼───┤
│  10│李燦銘  │94年11月中旬某│彰化縣花壇鄉○○街  │2,000元 │4票   │
│    │        │日            │125號               │        │      │
├──┼────┼───────┼──────────┼────┼───┤
│  11│周文科  │94年11月中旬某│彰化縣花壇鄉○○路1 │1,000元 │2票   │
│    │        │日            │段241號             │        │      │
├──┼────┼───────┼──────────┼────┼───┤
│  12│洪火生  │94年11月中旬某│彰化縣花壇鄉金墩村中│3,000元 │6票   │
│    │        │日            │竹巷6弄39號         │        │      │
├──┼────┼───────┼──────────┼────┼───┤
│  13│洪爾堅  │94年11月中旬某│彰化縣花壇鄉○○街  │4,000元 │8票   │
│    │        │日            │145號               │        │      │
├──┼────┼───────┼──────────┼────┼───┤
│  14│許進生  │94年11月中旬某│彰化縣花壇鄉○○街  │1,000元 │2票   │
│    │        │日            │42巷9號             │        │      │
├──┼────┼───────┼──────────┼────┼───┤
│  15│許麗雪  │94年11月中旬某│彰化縣花壇鄉○○街  │2,000元 │4票   │
│    │        │日            │196號               │        │      │
├──┼────┼───────┼──────────┼────┼───┤
│  16│陳秀娥  │94年11月中旬某│彰化縣花壇鄉○○路  │3,000元 │6票   │
│    │        │日            │1段193號            │        │      │
├──┼────┼───────┼──────────┼────┼───┤
│  17│游  新  │94年11月中旬某│彰化縣花壇鄉○○街  │3,500元 │7票   │
│    │        │日            │85號                │        │      │
├──┼────┼───────┼──────────┼────┼───┤
│  18│蔡萬財  │94年11月中旬某│彰化縣花壇鄉金墩村金│1,500元 │3票   │
│    │        │日            │城街82巷23號        │        │      │
├──┼────┼───────┼──────────┼────┼───┤
│  19│賴北村  │94年11月中旬某│彰化縣花壇鄉○○街  │2,500元 │5票   │
│    │        │日            │197號               │        │      │
├──┼────┼───────┼──────────┼────┼───┤
│  20│童吳快  │94年11月中旬某│彰化縣花壇鄉○○街  │3,500元 │7票   │
│    │        │日            │42巷23號            │        │      │
├──┼────┼───────┼──────────┼────┼───┤
│  21│楊張淑娟│94年11月中旬某│彰化縣花壇鄉○○街  │1,500元 │3票   │
│    │        │日            │153巷38號           │        │      │
├──┼────┼───────┼──────────┼────┼───┤
│  22│吳維鏘  │94年11月中旬某│彰化縣花壇鄉○○街  │1,500元 │3票   │
│    │        │日            │283號               │        │      │
├──┼────┼───────┼──────────┼────┼───┤
│  23│李世忠  │94年11月中旬某│彰化縣花壇鄉○○路  │1,500元 │3票   │
│    │        │日            │1段201號            │        │      │
├──┼────┼───────┼──────────┼────┼───┤
│  24│李秋森  │94年11月中旬某│彰化縣花壇鄉○○路  │1,000元 │2票   │
│    │        │日            │1段209號            │        │      │
├──┼────┼───────┼──────────┼────┼───┤
│  25│李新分  │94年11月中旬某│彰化縣花壇鄉○○街  │2,500元 │5票   │
│    │        │日            │11號                │        │      │
├──┼────┼───────┼──────────┼────┼───┤
│  26│童錫勳  │94年11月中旬某│彰化縣花壇鄉○○街  │2,000元 │4票   │
│    │        │日            │56號                │        │      │
├──┼────┼───────┼──────────┼────┼───┤
│  27│洪政杉  │94年11月中旬某│彰化縣花壇鄉○○街  │1,500元 │3票   │
│    │        │日            │62號                │        │      │
├──┼────┼───────┼──────────┼────┼───┤
│  28│蕭進添  │94年11月19日20│彰化縣花壇鄉○○街  │1,500元 │3票   │
│    │        │時許          │140號               │        │      │
├──┼────┼───────┼──────────┼────┼───┤
│  29│葉慶章  │94年12月2日晚 │彰化縣花壇鄉○○街  │2,500元 │5票   │
│    │        │間            │67巷2號             │        │      │
├──┼────┼───────┼──────────┼────┼───┤
│  30│施樹根  │94年11月間某日│彰化縣花壇鄉○○街  │2,500元 │5票   │
│    │        │晚間          │67巷3號             │        │      │
├──┼────┼───────┼──────────┼────┼───┤
│  31│吳素鐘  │94年11月中旬某│彰化縣花壇鄉○○街  │2,000元 │4票   │
│    │        │日            │175巷10號           │        │      │
├──┼────┼───────┼──────────┼────┼───┤
│  32│吳李春  │94年11月中旬某│彰化縣花壇鄉金墩村  │1,000元 │5票   │
│    │        │日            │後厝巷21-1號        │        │      │
├──┼────┼───────┼──────────┼────┼───┤
│  33│黃文東  │94年11月間某日│彰化縣花壇鄉○○街  │3,000元 │6票   │
│    │        │              │160巷150號          │        │      │
├──┼────┼───────┼──────────┼────┼───┤
│  34│李文章  │94年11月中旬某│彰化縣花壇鄉○○街  │2,000元 │4票   │
│    │        │日            │160巷25號           │        │      │
├──┼────┼───────┼──────────┼────┼───┤
│  35│張燕珠  │94年11月中旬某│彰化縣花壇鄉金墩村金│2,000元 │4票   │
│    │        │日晚間        │金墩街1巷25號       │        │      │
├──┼────┼───────┼──────────┼────┼───┤
│  36│許燕聰  │94年11月中旬某│彰化縣花壇鄉金墩村金│2,500元 │5票   │
│    │        │日18時許      │金墩街1巷3號        │        │      │
└──┴────┴───────┴──────────┴────┴───┘
